【裁判字號】    99,上易,279
【裁判日期】    990330
【裁判案由】    恐嚇等
【裁判全文】
臺灣高等法院刑事判決                 99年度上易字第279號
上  訴  人
即  被  告  甲○○
上列上訴人因恐嚇等案件，不服臺灣基隆地方法院98年度易字第
338號，中華民國98年10月5日第一審判決（起訴案號：臺灣基隆
地方法院檢察署97年度偵字第3601號、第3803號、98年度偵字第
1898號），提起上訴，本院判決如下：
    主  文
上訴駁回。
    事實及理由
一、本案經本院審理結果，認第一審以上訴人即被告甲○○犯刑
    法第346條第1項恐嚇取財罪，共59罪（即原判決附表二編號
    1-19、21-47、49-61 所示）、及同法第346條第3項、第1項
    恐嚇取財未遂罪，共4 罪（即原判決附表二編號20、48、62
    、63所示），分別就既遂部分各判處有期徒刑7 月、未遂部
    分各判處有期徒刑4 月，核其認事用法及量刑均無不當，應
    予維持，並引用第一審判決書關於被告恐嚇取財部分（至於
    被告竊盜罪部分，業據被告撤回上訴而確定）所記載之事實
    、證據及理由（如附件）。
二、被告上訴意旨略以：伊竊得鴿子，將鴿主號碼記在記事簿裡
    後，伊就將記事簿交給「張源泉」，其目的是要他打電話給
    鴿主，他說若鴿主是他的朋友，就把鴿子放掉，不是的話就
    將鴿子配對，而不是要向鴿主恐嚇取財。又伊事先不知道「
    張源泉」要向鴿主恐嚇，伊知道後就將鴿子放掉云云。
三、經查：被告於警詢、及原審審理時均已坦承：「（你以尼龍
    繩竊捕他人所有之賽鴿作何用途？）給綽號『大胖』的打電
    話給鴿主恐嚇給錢贖回賽鴿」、「（扣得筆記本上面所寫金
    額、電話號碼，是否為你所寫的？〔提示並告以要旨〕）是
    我寫的，上面不是金額，那是鴿子的腳環號碼，左邊是電話
    號碼。（你抄電話號碼做何用途？）給張源泉打電話要錢」
    等語綦詳，而參酌以尼龍網竊捕賽鴿，屬違法行為，且常可
    能傷及賽鴿，綽號「大胖（即自稱「張源泉」」又豈會在竊
    捕賽鴿後，主動打電話逐一辨識是否為其友人，讓友人反得
    知其竊捕賽鴿之犯行，是被告上訴意旨執以抗辯，顯與前供
    不符且悖於常情，不足採信。又按共同實施犯罪行為，在合
    同意思範圍內，相互利用他人之行為，以達其犯罪之目的，
    原不必每一階段均參與，祇須分擔犯罪行為之一部，即應對
    於全部所發生之結果共同負責。而共同正犯之意思聯絡，不
    限於事前有所協議，於行為當時，基於相互之認識，以共同
    犯罪之意思參與者，亦無礙於共同正犯之成立；共同正犯，
    本係互相利用，以達共同目的，並非每一階段行為，各共同
    正犯均須參與；共同正犯，仍係在合同意思範圍以內，各自
    分擔犯罪行為之一部，互相利用他人之行為，以達其犯罪之
    目的；故各共同正犯者間，非僅就其自己實施之行為負責，
    並應在犯意聯絡之範圍內，對於其他共同正犯所實施之行為
    ，亦共同負責；又共同正犯之意思聯絡，不限於事前有協議
    ，即僅於行為當時有共同犯意之聯絡亦屬之，又行為之分擔
    ，亦不以每一階段均經參與為必要（最高法院97年度臺上字
    第54號、72年度臺上字第1978號、71年度臺上字第916 號、
    70年度臺上字第7049號分別著有判決可參照）。依被告上開
    警詢、原審審理時之供詞，其縱未親自打電話恐嚇被害人索
    取財物，然被告與「張源泉」在竊盜、恐嚇取財合同意思範
    圍內，有互相利用他人之行為，分擔實行，共同達成竊盜、
    恐嚇取財之目的，自應就竊鴿勒贖之全部行為共同負責，原
    審基此就被告共同恐嚇取財部分，亦予論罪科刑，經核並無
    違誤，被告上訴否認此部分犯罪，為無理由，應予駁回。
四、據上論斷，應依刑事訴訟法第373條、第368條，判決如主文
    。
本案經檢察官沈世箴到庭執行職務。
中    華    民    國    99    年    3     月    30    日
                  刑事第八庭審判長法  官  張傳栗
                                  法  官  劉嶽承
                                  法  官  陳春秋
以上正本證明與原本無異。
不得上訴。
                                  書記官  李家敏
中    華    民    國    99    年    3     月    31    日
中華民國刑法第346條（單純恐嚇罪）
意圖為自己或第三人不法之所有，以恐嚇使人將本人或第三人之
物交付者，處 6 月以上 5 年以下有期徒刑，得併科 1 千元以
下罰金。
以前項方法得財產上不法之利益，或使第三人得之者，亦同。
前二項之未遂犯罰之。

司法院資訊處製作；財團法人民間司法改革基金會備份。
